臺灣高等法院臺中分院刑事裁定　
110年度聲字第956號

聲  請  人  臺灣高等檢察署臺中檢察分署檢察官
受  刑  人  詹子皜



上列聲請人因受刑人數罪併罰有二裁判以上，聲請定其應執行之
刑（聲請案號：110年度執聲字第420號），本院裁定如下：
    主  文
詹子皜因犯如附表所示各罪所處之徒刑及罰金，應執行有期徒刑
玖年陸月，併科罰金新臺幣捌萬元，罰金如易服勞役，以新臺幣
壹仟元折算壹日。
    理  由
一、聲請意旨略以：受刑人詹子皜因槍砲彈藥刀械管制條例等數
    罪，先後經判決確定如附表。數罪中雖有刑法第50條第1項
    但書所列情形，惟受刑人已請求檢察官聲請定應執行刑，應
    依刑法第50條第2項、第53條、第51條第5款、7款規定，定
    其應執行之刑，及依刑法第42條第3項規定，諭知易服勞役
    之折算標準，爰依刑事訴訟法第477條第1項聲請裁定等語。
二、按數罪併罰，有二裁判以上者，依第51條之規定，定其應執
    行之刑，刑法第53條定有明文。又數罪併罰，分別宣告其罪
    之刑，如宣告多數有期徒刑者，於各刑中之最長期以上，各
    刑合併之刑期以下，定其刑期。但不得逾30年。如宣告多數
    罰金者，於各刑中之最多額以上，各刑合併之金額以下，定
    其金額。刑法第51條第5款、第7款亦分別定有明文。次按有
    刑法第50條第1項但書情形，受刑人請求檢察官聲請定應執
    行刑者，依第51條規定定之，刑法第50條第2項亦有明文。
三、受刑人詹子皜因槍砲彈藥刀械管制條例等罪，經法院先後判
    處如附表所示之徒刑及罰金刑，且經確定在案，有該案件判
    決書及臺灣高等法院被告前案紀錄表附卷可稽。而受刑人所
    犯上開各罪，有刑法第50條第1項但書所列之不得併合處罰
    情事，惟經受刑人依刑法第50條第2項規定請求檢察官向本
    院聲請合併定應執行刑，此有「臺灣臺中地方檢察署刑法第
    50條第1項但書案件是否請求定應執行刑調查表」在卷可稽
    。本院審核認聲請為正當，爰審酌受刑人所犯各罪之犯罪時
    間、犯罪態樣、侵害法益種類及責任非難程度，爰定其應執
    行刑如主文所示，並就罰金部分諭知易服勞役之折算標準。
四、依刑事訴訟法第477條第1項，刑法第53條、第51條第5款、
    第7款、第42條第3項，裁定如主文。
中　　華　　民　　國　　110 　年　　4 　　月　　22　　日
            刑事第五庭    審判長法　官  鄭  永  玉
　　　　　　　　　　　　        法　官  卓  進  仕
　　　　　　　　　　　　　      法　官  許  文  碩  
以上正本證明與原本無異。
如不服本裁定，應於收受送達後5日內向本院提出抗告書狀（須
附繕本）。
                                書記官  林  育  萱
　　　　　　　　　　　　　　　　
中　　華　　民　　國　　110 　年　　4 　　月　　22　　日
附表：受刑人詹子皜定應執行刑案件一覽表
編            號          1         2         3 罪            名  妨害自由 毒品危害防制條例 藥事法 宣     告     刑  有期徒刑6月 有期徒刑2年6月 有期徒刑5月 犯   罪  日   期  107.06.01至 107.06.04 107.07.29 107.07.18 偵查（自訴）機關年  度  案  號  彰化地檢107年度偵字第9747號等 彰化地檢107年度偵字第8209號 臺中地檢108年度偵緝字第724號等 最後事實審 法        院 中高分院 彰化地院 臺中地院  案        號 109年度上訴字第204號 107年度訴字第1019號 108年度訴字第2895號  判 決  日 期 109.06.10 109.01.17 109.04.24 確定判決 法        院 中高分院 彰化地院 臺中地院  案        號 109年度上訴字第204號 107年度訴字第1019號 108年度訴字第2895號  判決確定日期 109.06.10 109.06.17 109.07.20 是否為得易科罰金之案件         是        否 不得易科罰金、 得易服社會勞動 備            註  臺中地檢109年度執助字第1662號 臺中地檢109年度執助字第1661號 臺中地檢109年度執字第12844號 
編            號          4         5        6 罪            名  詐欺 毒品危害防制條例 槍砲彈藥刀械管制條例 宣     告     刑  有期徒刑9月 有期徒刑4月 有期徒刑3年2月， 併科新臺幣2萬元 犯   罪  日   期  107.07.05至 107.07.18 108.05.03 107年4月間至 107.06.04 偵查（自訴）機關年  度  案  號  臺中地檢108年度偵緝字第724號等 臺中地檢108年度毒偵字第2349號 彰化地檢107年度偵字第9747號 最後事實審 法        院 臺中地院 臺中地院 中高分院  案        號 108年度訴字第2895號 109年度簡字第530號 109年度上訴字第204號  判 決  日 期 109.04.24 109.06.02 109.06.10 確定判決 法        院 臺中地院 臺中地院 中高分院  案        號 108年度訴字第2895號 109年度簡字第530號 109年度上訴字第204號  判決確定日期 109.07.20 109.07.17 109.07.14 是否為得易科罰金之案件         否        是         否 備            註  臺中地檢109年度執字第12845號 臺中地檢109年度執字第10656號 臺中地檢109年度執助字第1659號 
編            號          7         8  罪            名  槍砲彈藥刀械管制條例 槍砲彈藥刀械管制條例  宣     告     刑  有期徒刑3年4月， 併科新臺幣3萬元 有期徒刑3年8月， 併科新臺幣5萬元  犯   罪  日   期  107.02.28至 107.03.01 108.04.30  偵查（自訴）機關年  度  案  號  新北地檢107年度偵字第7822號 臺中地檢109年度偵緝字第429號  最後事實審 法        院 臺灣高院 中高分院   案        號 109年度上訴字第1404號 109年度上訴字第2648號   判 決  日 期 109.07.30 110.01.07  確定判決 法        院 臺灣高院 中高分院   案        號 109年度上訴字第1404號 109年度上訴字第2648號   判決確定日期 109.09.16 110.02.03  是否為得易科罰金之案件         否        否  備            註  臺中地檢109年度執助字第2127號 臺中地檢110年度執字第2972號